臺灣新竹地方法院刑事判決　
                                      111年度易字第337號
公  訴  人  臺灣新竹地方檢察署檢察官
被      告  林銪笙

                    籍設新竹市○區○○路00○0號（即新竹○○○○○○○○）



            陳文樺



上列被告等因恐嚇等案件，經檢察官提起公訴（110年度偵字第3
120號），被告等於本院準備程序為有罪之陳述，經本院裁定進
行簡式審判程序獨任審理，判決如下：
    主  文
乙○○共同犯恐嚇危害安全罪，處有期徒刑參月，如易科罰金，以
新臺幣壹仟元折算壹日。
扣案之開山刀壹把，沒收。
丙○○共同犯恐嚇危害安全罪，處有期徒刑貳月，如易科罰金，以
新臺幣壹仟元折算壹日。緩刑參年，並應依附表所示之給付方式
，向甲○○、丁○○給付附表所示之金額。
    事  實
一、乙○○與甲○○前為同居男女朋友，兩人間具有家庭暴力防治法
    第3條第2款所定之家庭成員關係。乙○○因不滿甲○○提出分手
    之意，竟與丙○○共同基於恐嚇之犯意聯絡，於民國109年12
    月11日凌晨3時40分許，在新竹巿東區寶山路452巷17弄31號
    前，攔阻丁○○所駕駛、搭載牛敬博、陳盛維、甲○○之車牌號
    碼000-0000號自用小客車，乙○○、丙○○再分持開山刀、鋁棒
    砸毀上開自用小客車之前檔風玻璃、引擎蓋、後車廂及保險
    桿(乙○○、丙○○所涉毀損罪嫌，業據撤回告訴，不另為公訴
    不受理，詳如後述)，使在場之丁○○、牛敬博、陳盛維及甲○○均心生畏懼，致生危害於安全。
二、案經甲○○、丁○○訴由新竹市警察局第二分局報請臺灣新竹地
    方檢察署檢察官偵查起訴。
    理  由
一、本件被告乙○○、丙○○所犯之罪，均非法定刑為死刑、無期徒
    刑或最輕本刑3 年以上有期徒刑之罪，亦非高等法院管轄第
    一審之案件，而被告乙○○、丙○○於準備程序進行中就被訴事
    實已為有罪之陳述，經本院告知簡式審判程序之旨，並聽取
    檢察官及被告乙○○、丙○○之意見後，本院乃依刑事訴訟法第
    273 條之1 第1 項規定，裁定進行簡式審判程序，合先敘明
    。
二、訊據被告乙○○、丙○○就上開恐嚇犯行於偵查中、本院準備及
    簡式審判時均坦承不諱（見偵卷第95-97頁、第112-112頁反
    面；本院易字卷第120-121頁、第130-131頁），並有證人即
    告訴人甲○○於警詢及偵查中、證人即告訴人丁○○、證人陳盛
    維、牛敬博於警詢中之證述可證（見偵卷第13-20頁、第124
    -125頁），復有員警偵查報告、新竹市警察局第二分局扣押
    筆錄、扣押物品目錄表、新竹市警察局第二分局埔頂派出所
    受理刑事案件報案三聯單、受理各類案件紀錄表各1份、車
    損照片、扣案物及監視錄影畫面截取照片在卷可參（見偵卷
    第5頁、第22-24頁、第49-54頁），另有開山刀1把扣案可佐
    ，足認被告乙○○、丙○○之自白均與事實相符，本件犯行均至
    堪認定，應依法論科。
三、核被告乙○○、丙○○所為，均係犯刑法第305 條之恐嚇危害安
    全罪。又被告乙○○上開犯行，亦屬於對家庭成員間實施精神
    上不法侵害之行為，自該當家庭暴力防治法所稱之家庭暴力
    罪，惟因家庭暴力防治法對於家庭暴力罪並無科處刑罰之規
    定，是以僅依刑法恐嚇危害安全罪予以論罪科刑。被告乙○○
    、丙○○就上開犯行，俱有犯意聯絡、行為分擔，均應論以共
    同正犯。公訴意旨另認被告二人涉犯刑法第354條毀損罪，
    惟告訴人甲○○、丁○○業於111年5月24日撤回告訴，此有聲請
    撤回告訴狀在卷可參（見本院卷第125-127頁），因此部分
    與前揭經判決有罪部分，具有一行為觸犯數罪名之想像競合
    之裁判上一罪關係，爰不另為公訴不受理判決之諭知。又起
    訴書並未記載被告構成累犯之情事，本院參照最高法院110
    年度台上大字第5660號裁定意旨，僅將被告之前科紀錄列入
    刑法第57條第5款「犯罪行為人之品行」之量刑審酌事由，
    不論被告是否構成累犯規定而加重其刑，附此敘明。
四、爰審酌被告乙○○僅因感情糾紛，竟夥同被告丙○○共同持開山
    刀及鋁棒砸毀告訴人丁○○駕駛之車輛，致使在場之人均心生
    畏懼，致生危害於安全，所為均實值非難；復考量被告乙○○
    、丙○○犯後態度，且其等已與告訴人甲○○、丁○○均達成調解
    ，有本院111年度附民移調字第100號調解筆錄1份存卷可查(
    見本院易字卷第113-114頁)，兼衡被告乙○○自承教育程度為
    國中畢業，案發時從事服務業，未婚，無未成年子女；被告
    丙○○自承教育程度為高中肄業，案發時從事服務業，未婚，
    無未成年子女，暨本件犯罪之動機、目的、手段、本件係由
    被告乙○○發起、被告二人素行、參與程度等一切情狀，分別
    量處如主文所示之刑，並均諭知易科罰金之折算標準。
五、被告丙○○前未曾因故意犯罪而受有期徒刑以上刑之宣告，
    此有臺灣高等法院被告前案紀錄表1 份在卷足考，其因一時
    失慮致罹刑典，於警詢、偵查、本院準備及簡式審判程序時
    均坦承犯罪，且與告訴人甲○○、丁○○達成調解，堪認被告丙○○確有悔意，其經此偵審程序之教訓後應能知所警惕，信無
    再犯之虞，本院因認其所受宣告之刑以暫不執行為適當，爰
    依刑法第74條第1 項第1 款之規定，併予宣告緩刑，以勵自
    新。然為促使被告丙○○確實賠償，爰依同法第74條第2 項第
    3 款規定，諭知被告丙○○應依附表所示之內容履行。又依同
    法第75條之1 第1 項第4 款規定，受緩刑之宣告而違反上開
    本院所定負擔情節重大，足認原宣告之緩刑難收其預期效果
    ，而有執行刑罰之必要者，得撤銷其宣告，附此敘明。　　
六、扣案之開山刀1把，係被告乙○○所有為本件恐嚇犯行所用之
    物，業據其於偵查中供承無訛(見偵卷第96頁)，自應依刑法
    第38條第2 項之規定於被告乙○○之罪刑項下宣告沒收。至本
    件犯行用之鋁棒1支未據扣案，惟卷內無積極證據證明現仍
    存在，且上開物品之客觀價額非鉅，亦欠缺刑法上重要性，
    為避免開啟助益甚微之沒收或追徵程序，過度耗費訴訟資源
    而無助於目的之達成，爰依刑法第38條之2第2項規定，不予
    宣告沒收或追徵，附此敘明。 
據上論斷，應依刑事訴訟法第273條之1、第299條第1項前段，判
決如主文。
本案經檢察官翁貫育提起公訴，檢察官黃嘉慧到庭執行職務。
中    華    民    國   111    年    6     月    14    日
                  刑事第六庭  法  官   林涵雯
以上正本證明與原本無異。
如不服本判決應於收受本判決後20日內向本院提出上訴書狀，上
訴書狀應敘述具體理由。上訴書狀未敘述上訴理由者，應於上訴
期間屆滿後20日內補提理由書狀於本院(均須按他造當事人之人
數附繕本 )「切勿逕送上級法院」。 
中　　華　　民　　國　　111 　年　　6 　　月　　14　　日
                               書記官  林汶潔
附錄本案論罪科刑法條：
中華民國刑法第305條
以加害生命、身體、自由、名譽、財產之事恐嚇他人，致生危害
於安全者，處二年以下有期徒刑、拘役或九千元以下罰金。
附表：
給付方式： 一、丙○○與乙○○願連帶給付甲○○新臺幣（下同）1萬元，給付方式：於民國111年7月7日前以匯票方式寄送予甲○○。 二、丙○○與乙○○願連帶給付丁○○4萬4千元，給付方式：自111年6月28日起於每月28日前給付2千元至丁○○指定帳戶直至清償完畢為止。如一期未履行，視為全部到期。